臺灣雲林地方法院刑事判決　　　　　　　 95年度訴字第550號
公　訴　人　臺灣雲林地方法院檢察署檢察官
被　　　告　甲○○
　　　　　　　　　　現於臺灣雲林第二監獄執行中
上列被告因違反毒品危害防制條例案件，經檢察官提起公訴（95
年度毒偵字第861 號），移送併辦（95年度毒偵字第1529號）及
追加起訴（95年度毒偵字第1380號），被告於準備程序進行中就
被訴事實均為有罪之陳述，本院合議庭裁定進行簡式審判程序，
判決如下：
    主  文
甲○○施用第一級毒品，處有期徒刑壹年，扣案之葡萄糖壹包（
含袋毛重零點柒玖公克）、塑膠吸管壹支沒收。又施用第二級毒
品，處有期徒刑伍月。應執行有期徒刑壹年參月，扣案之葡萄糖
壹包 （含袋毛重零點柒玖公克）、塑膠吸管壹支沒收。
    事  實
一、甲○○前因施用第一級毒品海洛因案件，經觀察、勒戒後，
    認無繼續施用毒品之傾向，由臺灣雲林地方法院檢察署檢察
    官於民國（下同）92年9 月19日以92年度毒偵字第883 號不
    起訴處分確定，並於同日釋放出所；嗣又因施用第一級毒品
    案件，經觀察、勒戒後，認有繼續施用毒品之傾向，惟因毒
    品危害防制條例於93年1 月9 日修正施行，而於93年1 月20
    日經釋放出所，並由臺灣雲林地方法院檢察署檢察官提起公
    訴，經本院於93年6 月30日以93年度訴字第112 號判處有期
    徒刑七月確定；其後再因施用第一、二級毒品案件，再由本
    院分別判處有期徒刑10月、5 月，並訂應執行有期徒刑1 年
    2 月確定，且與前開徒刑接續執行，甫於95年5 月2 日假釋
    出監。詎其不知悔改，於假釋期間內猶未戒除毒癮，復於前
    開觀察、勒戒執行完畢釋放後五年內，基於反覆施用第一級
    毒品海洛因、反覆第二級毒品甲基安非他命之犯意，於95
    年5 月底某日起至95年10月1 日止，以約每日施用1 次之頻
    率（最長間隔3 天未施用），在雲林縣斗南鎮○○里○ 鄰○
    ○○路42巷14號住處，以將海洛因混合葡萄糖粉末摻水後注
    射血管之方式，反覆施用第一級毒品海洛因多次；及於95
    年9 月底某日起至同年10月3 日前某日止，以約2 至3 天施
    用1 次之頻率，在雲林縣斗南鎮○○里○ 鄰○○○路42巷14
    號住處及同縣斗六市王鏘汽車旅館等處，將甲基安非他命置
    於玻璃燈泡內，其下點火燒烤而吸食其煙霧之方式，反覆施
    用第二級甲基安非他命多次。嗣因（一）前犯之毒品危害條
    例執行案件，經裁定假釋中付保護管束，於95年6 月1 日15
    時07分許，前往臺灣雲林地方法院檢察署觀護人室報到，經
    採尿送驗結果呈「嗎啡陽性」反應；（二）及於95年10月3
    日16時30分許，甲○○在上開處所為警緝獲，並當場查扣其
    持有供施用海洛因用之之葡萄糖1 包（含袋毛重0.79公克）
    及毒品分裝器（塑膠管）1 支，經採尿檢驗，驗出「嗎啡陽
    性」、「甲基安非他命陽性」始悉上情。
二、案經雲林縣警察局及雲林縣警察局斗六分局報告臺灣雲林地
    方法院檢察署檢察官偵查起訴、追加起訴及移送併辦。
      理由
一、程序部分：
    按本件被告甲○○所犯係死刑、無期徒刑、最輕本刑為3 年
    以上有期徒刑以外之罪，其於準備程序就前揭被訴事實為有
    罪之陳述，經受命法官告知簡式審判程序之旨，並聽取其與
    公訴人之意見後，本院認無不得或不宜改依簡式審判程序進
    行之情事，依刑事訴訟法第273 條之1 第1 項、第284 條之
    1 規定，裁定本件由受命法官獨任進行簡式審判程序，合先
    敘明。
二、認定犯罪事實所憑之證據及理由：
（一）被告甲○○於警詢、偵查中及本院審理時自白。
（二）尿液送檢真實姓名對照表、濫用藥物尿液檢體監管紀錄表
      、臺灣雲林地方法院檢察署受保護管束人採尿具結書、報
      告書。
（三）詮昕科技股份有限公司濫用藥物尿液檢驗報告2份。
（四）法務部調查局95年12月18日調科壹字第0952304850號鑑驗
      通知書。
（五）扣案之葡萄粉末1 包（淨重0.37公克，空包裝袋重0.42公
      克）、塑膠管1 支。
（六）95年8 月30日搜索扣押筆錄、扣押物品目錄表。
（七）照片3張。
（八）臺灣雲林地方法院檢察署92年度毒偵字第883 號不起訴處
      分書電腦查詢列印報表
（九）綜上所述，足認被告自白與事實相符，應可採信。本件事
      證明確，被告甲○○犯行應堪認定。
三、論罪科刑之理由：按海洛因、甲基安非他命分別為毒品危害
    防制條例第2 條第2 項第1 、2 款所明定之第1 、2 級毒品
    。核被告甲○○所為，係犯毒品危害防制條例第10條第1 項
    之施用第1 級毒品罪，及同條第2 項之施用第2 級毒品罪。
    其非法持有第1 級毒品海洛因、第2 級毒品甲基安非他命之
    低度行為，已為其施用之高度行為所吸收，均不另論罪。另
    按刑事法若干犯罪行為態樣，本質上原具有反覆、延續實行
    之特徵，立法時既予特別歸類，定為犯罪構成要件之行為要
    素，則行為人基於概括之犯意，在密切接近之一定時、地持
    續實行之複次行為，倘依社會通念，於客觀上認為符合一個
    反覆、延續性之行為觀念者，於刑法評價上，即應僅成立一
    罪。學理上所稱「集合犯」之職業性、營業性或收集性等具
    有重複特質之犯罪均屬之，例如經營、從事業務、收集、販
    賣、製造、散布等行為概念者是（最高法院95年度臺上字第
    1079號判決意旨可資參照）。而毒品具有高度之成癮性及濫
    用性，施用毒品之行為本身，顯然具有反覆性及延續性之特
    徵，本件被告亦自承有施用毒品之習慣（見95年12月25日審
    判筆錄第4 頁），是被告習慣性地反覆施用第1 、2 級毒品
    之行為，均應予評價為「集合犯」之包括一罪較為合理。被
    告所犯上開2 罪間，犯意各別，行為互異，應予分論併罰。
    公訴人雖僅就被告於95年6 月1 日15時7 分，採尿前回溯72
    小時內之某時施用第1 級毒品海洛因之犯行提起公訴，惟被
    告其餘如犯罪事實欄所載之施用第1 級毒品海洛因之犯行，
    與前揭起訴部分，有集合犯之包括一罪關係，已如前述，為
    起訴效力所及，本院自應併予審理；又檢察官就被告於95年
    9 月底某日起，至同年10月3 日前某日止，反覆多次施用第
    2 級毒品甲基安非他命之犯行追加起訴，符合刑事訴訟法第
    265 條第1 項追加起訴之規定，本院亦應併予審理，附此敘
    明。爰審酌被告前因施用毒品，經觀察勒戒之處分後猶犯同
    罪行、其犯罪本質上為戕害自我身心健康之行為，尚未嚴重
    破壞社會秩序或侵害他人權益，及其犯後坦承犯行、態度良
    好、教育程度為國中畢業等一切情狀，分別量處如主文所示
    之刑，並依刑法第51條第5 款之規定，定其應執行之刑。扣
    案之葡萄糖1 包、塑膠吸管1 支，係被告所有供施用海洛因
    所用之物，已為被告自承在卷，應依刑法第38條第1 項第2
    款之規定沒收之。
據上論斷，應依刑事訴訟法第273 條之1 第1 項、第299 條第1
項前段，毒品危害防制條例第10條第1 項、第2 項，刑法第11條
前段、第51條第5 款、第38條第1 項第2 款，判決如主文。
本案經檢察官朱健福到庭執行職務
中　　華　　民　　國　　96　　年　　1 　　月　　29　　日
                刑事第六庭    法  官 林俊良
以上正本證明與原本無異。
如不服本判決，應於判決收受後10日內，向本院提出上訴狀（須
附繕本）。
                              書記官 李雅怡
中　　華　　民　　國　　96　　年　　1 　　月　　29　　日
